【裁判字號】    97,台聲,662
【裁判日期】    970724
【裁判案由】    請求所有權移轉登記等
【裁判全文】
最高法院民事裁定              九十七年度台聲字第六六二號
聲  請  人  乙○○
訴訟代理人  張瑞釗律師
上列聲請人因與甲○○等間請求所有權移轉登記等事件，對於中
華民國九十七年四月二十九日本院裁定（九十七年度台上字第八
九○號），聲請再審，本院裁定如下：
    主  文
聲請駁回。
聲請訴訟費用由聲請人負擔。
    理  由
本件聲請人主張本院九十七年度台上字第八九○號確定裁定，有
民事訴訟法第四百九十六條第一項第一款所定事由，對之聲請再
審，係以：兩造之被繼承人吳漢雄於民國九十一年四月四日在證
人楊尚賢律師等人見證下與伊訂立贈與契約，將台灣高等法院九
十五年度重上字第五八五號判決附表一所示不動產贈與伊，當時
伊仍為大陸地區人民，雙方確實知悉需俟伊於數月後取得國民身
分證，再辦理不動產過戶等事宜，該贈與契約自屬有效。原確定
裁定認系爭贈與契約係以不能之給付為契約標的，應屬無效，適
用法規顯有錯誤云云，為其論據。
惟按上訴第三審法院，非以原判決違背法令為理由，不得為之。
又提起上訴，上訴狀內應記載上訴理由，表明原判決所違背之法
令及其具體內容，暨依訴訟資料合於該違背法令之具體事實，其
依民事訴訟法第四百六十九條之一規定提起上訴者，並應具體敘
述為從事法之續造、確保裁判之一致性或其他所涉及之法律見解
具有原則上重要性之理由。同法第四百六十七條、第四百七十條
第二項定有明文。又取捨證據認定事實屬於第二審法院之職權，
若其認定並不違背法令，即不許任意指摘其認定不當，以為上訴
理由。聲請人對於前訴訟程序第二審判決提起第三審上訴，無非
係就事實審法院取捨證據、認定事實之職權行使所論斷：聲請人
與吳漢雄訂立系爭贈與契約時，聲請人仍係大陸地區人民，該贈
與契約係以不能之給付為契約標的，應屬無效等情，指摘其為不
當，並就事實審已論斷者，泛言未論斷，而非表明前訴訟程序第
二審判決所違背之法令及其具體內容，暨依訴訟資料合於該違背
法令之具體事實，亦未具體敘述為從事法之續造、確保裁判之一
致性或其他所涉及之法律見解具有原則上重要性之理由。原確定
裁定因認聲請人之上訴為不合法，以裁定予以駁回，經核並無適
用法規顯有錯誤之情形。聲請意旨，指摘原確定裁定適用法規顯
有錯誤，聲明廢棄，非有理由。
據上論結，本件聲請為無理由。依民事訴訟法第九十五條、第七
十八條，裁定如主文。
中    華    民    國  九十七  年    七    月  二十四  日
                      最高法院民事第七庭
                          審判長法官  劉  福  來
                                法官  陳  國  禎
                                法官  陳  重  瑜
                                法官  吳  謀  焰
                                法官  許  正  順
      本件正本證明與原本無異
                                      書  記  官
中    華    民    國  九十七  年    八    月    五    日
                                                     m


司法院資訊處製作；財團法人民間司法改革基金會備份。
